臺灣桃園地方法院交通事件裁定　　　　　　　　　　九十二年度交聲字第五五號
　　原處分機關　交通部公路總局新竹區監理所桃園監理站
　　異　議　人
　　即受處分人　甲○○原名謝.
右列受處分人因違反道路交通管理處罰條例案件，對於交通部公路總局新竹區監理所
桃園監理站民國九十二年十一月五日所為之裁決（桃監裁罰字第裁五二－Ｄ一Ａ八八
七二三七號裁決書）聲明異議，本院裁定如左：
    主  文
異議駁回。
    理  由
一、按「禁止停車線，用以指示禁止停車路段，以劃設於道路緣石正面及頂面為原則
    ，無緣石之道路得標繪於路面上，距路面邊緣以三○公分為度。本標線為黃實線
    ，線寬除設於緣石正面者以緣石高度為準外，其餘皆為一○公分。」道路交通標
    誌標線號誌設置規則第一百六十八條第一項、第二項定有明文。又在設有禁止停
    車標誌、標線之處所不得停車。又汽車駕駛人在設有禁止停車標誌、標線之處所
    停車者，處新臺幣六百元以上一千二百元以下罰鍰。道路交通安全規則第第一百
    十二條第一項第四款，道路交通管理處罰條例第五十六條第一項第四款亦設有明
    文規定。
二、本件異議人於民國九十二年四月十四日十九時七分，駕駛車號三Ｕ－六二七六號
    自小客車在桃園縣中壢市○○路公六停車塔前停車，經桃園縣警察局交通隊中壢
    分隊逕行舉發「黃線違規停車拖吊」，並填掣桃警局交字第Ｄ一Ａ八八七二三七
    號舉發違反道路交通管理事件通知單當場交異議人簽收，嗣異議人依限到案提出
    申訴，原處分機關請舉發單位調查結果，仍認異議人確有前揭違規行為，而於九
    十二年十一月五日以桃監裁罰字第裁五二－Ｄ一Ａ八八七二三七號裁決書，依道
    路交通管理處罰條例第五十六條第一項第四款，裁處異議人罰鍰新臺幣九百元。
三、聲明異議意旨略以：本件舉發地點即桃園縣中壢市○○路公六停車塔，已封閉停
    止使用，其出入口之車道雖標有黃線，但係車道，且未標示禁止停車標誌，市民
    皆順勢停車，安全無虞，且行車動線並無妨害，原處分機關以異議人在設有禁止
    停車標線之處所停車，裁處異議人罰鍰，尚有違誤，為此聲明異議云云。然查，
    本件舉發地點中壢市○○路公六停車塔入口處為設有禁止停車黃線標線，為異議
    人所不否認，並經證人即警員黎國宏證述相符，且有現場照片在卷可稽，堪認屬
    實，則舉發地點既為設有禁止停車標線之路段，異議人停車於該處，依前開法律
    規定，即屬有違，原舉發機關予以舉發，原處分機關據以裁處罰鍰，於法均無違
    誤。至異議人辯稱中壢市○○路公六停車塔已屬封閉狀態之事實，固經證人黎國
    宏證述屬實，並有現場照片可稽，則其停車塔入口道路是否仍有標示黃線禁止停
    車之必要，應由公路主管機關或警察機關依道路交通標誌標線號誌設置規則第六
    條第二項之規定辦理，併予敘明。綜上所述，本件異議為無理由，應予駁回。
四、依道路交通管理處罰條例第八十七條第二項，道路交通案件處理辦法第十九條，
    裁定如主文。
中      華        民        國    九十三    年    四      月  二十八    日
                                        臺灣桃園地方法院交通法庭
                                            法  官  黃  斯  偉
右正本證明與原本無異。
如不服本裁定，應於送達後五日內，向本院提出抗告狀。
                                            書記官  李  珈  慧
中      華        民        國    九十三    年    四      月  二十八    日
